es: Efecto del aceite para el cabello: Anticaspa; Antiencrespamiento; Protección del color; Reparación de daños; Apoyo al crecimiento capilar; Protección térmica; Hidratante; Nutritivo; Calmante del cuero cabelludo; Brillo; Suavizante; Sellador de puntas abiertas; Fortalecimiento; Engrosamiento; Protección UV; Voluminizador; Otros
sl-SI: Učinek olja za lase: Proti prhljaju; Anti-frizz; Barvna zaščita; Obnova poškodb; Podpora rasti las; Zaščita pred vročino; Vlaženje; Hranilno; Pomirjanje lasišča; Sijaj; Glajenje; Zapiranje razcepljenih konic; Krepitev; Odebelitev; UV-zaščita; Povečanje volumna; Drugo
pl: Efekt olejku do włosów: Przeciwłupieżowa; Przeciw puszeniu się; Ochrona koloru; Naprawa uszkodzeń; Wspomaganie wzrostu włosów; Ochrona przed wysoką temperaturą; Nawilżający; Odżywiający; Kojący skórę głowy; Blask; Wygładzanie; Regeneracja rozdwojonych końcówek; Wzmocnienie; Zagęszczenie; Ochrona przed promieniowaniem UV; Zwiększanie objętości; Inne
th: ผลของน้ำมันผม: ป้องกันรังแค; ป้องกันผมชี้ฟู; สำหรับผมทำสี; ซ่อมแซมผมเสีย; ส่งเสริมการเจริญเติบโตของเส้นผม; ป้องกันความร้อน; เติมความชุ่มชื้น; บำรุง; ผ่อนคลายหนังศีรษะ; เปล่งประกาย; ช่วยให้เรียบเนียน; ปิดผนึกปลายผมแตก; ช่วยให้แข็งแรง; ช่วยให้ขนตาหนาขึ้น; ป้องกันรังสียูวี; เพิ่มวอลลุ่มให้ขนตา; อื่นๆ
nb: Håroljeeffekt: Motvirker flass; Motvirker krusing; Fargebeskyttelse; Skadereparasjon; Støtte for hårvekst; Varmebeskyttelse; Fuktighetsgivende; Næringsgivende; Beroligende for hodebunn; Skinnende; Utjevnende; Forsegling av splittede tupper; Styrkende; Tykkende; UV-beskyttelse; Volumiserende; Annet
cs: Účinek vlasového oleje: Ochrana proti lupům; Pro vlnité vlasy; Ochrana barev; Oprava poškození; Podpora růstu vlasů; Ochrana proti teplu; Zvlhčující; Vyživující; Zklidnění pokožky hlavy; Lesk; Uklidňující; Uzavření rozštěpených konečků; Posilující; Zahušťující; Ochrana proti UV záření; Zvětšující objem; Jiné
en: Hair oil effect: Anti-dandruff; Anti-frizz; Color protection; Damage repair; Hair growth support; Heat protection; Moisturizing; Nourishing; Scalp soothing; Shine; Smoothing; Split-end sealing; Strengthening; Thickening; UV protection; Volumizing; Other
tr: Saç yağı etkisi: Kepek önleyici; Kabarma önleyici; Renk koruması; Hasar onarıcı; Saç büyümesi desteği; Isı koruyucu; Nemlendirici; Besleyici; Saç derisi yatıştırıcı; Parıltı; Pürüzsüzleştirici; Kırık uç onarıcı; Güçlendirici; Kalınlaştırıcı; UV koruması; Hacim verici; Diğer
vi: Hiệu ứng dầu dưỡng tóc: Chống gàu; Chống xoăn cứng; Giữ màu; Phục hồi hư tổn; Hỗ trợ mọc tóc; Bảo vệ nhiệt; Dưỡng ẩm; Nuôi dưỡng; Làm dịu da đầu; Làm sáng bóng; Làm mượt; Phục hồi tóc chẻ ngọn; Làm thẳng; Làm dày; Chống tia cực tím; Làm phồng; Khác
lt-LT: Plaukų aliejaus poveikis: Nuo pleiskanų; Nuo šiaušimosi; Spalvų apsauga; Pažeidimų atstatymas; Plaukų augimo palaikymas; Apsauga nuo karščio; Drėkinamasis; Maitinamasis; Galvos odos raminimas; Blizgesio suteikiantis; Glotninamasis; Suskeltų galiukų sandarinimas; Stiprinamasis; Tankinamasis; UV apsauga; Apimties suteikiantis; Kita
hr-HR: Učinak ulja za kosu: Protiv peruti; Protiv neposlušnih vlasi; Zaštita boje; Popravak oštećenja; Podrška rastu kose; Zaštita od topline; Vlaženje; Hranjivo; Smirivanje vlasišta; Sjaj; Zaglađivanje; Zatvaranje ispucalih vrhova; Jačanje; Zadebljavanje; Zaštita od UV zračenja; Povećanje volumena; Ostalo
ja: ヘアオイルの効果: ふけ防止; 縮れ髪防止; カラープロテクト; ダメージ修復; 育毛サポート; 熱保護; モイスチャライジング; ナリシング; 頭皮の鎮静; 輝く; なめらかにする; 枝毛補修; 強化; 育毛; UVカット; ボリュームアップ; その他
pt-PT: Efeito do óleo capilar: Anticaspa; Antifrizz; Proteção da cor; Reparação de danos; Suporte ao crescimento capilar; Proteção térmica; Umectante; Nutritivo; Calmante para o couro cabeludo; Brilho; Suavização; Selagem de pontas espigadas; Reforço; Espessamento; Proteção UV; Dar volume; Outro
nl: Haarolie-effect: Antiroos; Antikroes; Kleurbescherming; Schade herstel; Haargroei ondersteuning; Hittebescherming; Vochtinbrengend; Voedend; Hoofdhuid kalmerend; Glans; Gladmakend; Gespleten punten verzegeling; Versterkend; Verdikking; UV-bescherming; Volumegevend; Andere
bg-BG: Ефект на маслото за коса: Защита от пърхот; Против накъдряне; Защита на цветовете; Възстановяване на увредена коса; Подпомагане растежа на косата; Топлинна защита; Овлажняване; Подхранване; Успокояване на скалпа; Блясък; Изглаждане; Запечатване на нацепени краища; Укрепване; Уплътняване; UV защита; Увеличаване на обема; Други
hu: Hajolajhatás: Korpásodás elleni; Göndörödés elleni; Színvédelem; Károsodást helyreállító; Hajnövekedés támogató; Hővédő; Nedvesítés; Táplálás; Fejbőrnyugtató; Ragyogó; Simítás; Töredezett végeket lezáró; Erősítés; Vastagítás; UV-védelem; Volumennövelés; Egyéb
de: Haaröl-Effekt: Anti-Schuppen; Anti-Frizz; Farbschutz; Schadensreparatur; Haarwachstumsförderung; Hitzeschutz; Befeuchtend; Nährend; Kopfhaut beruhigend; Glanz; Glättend; Spliss-Versiegelung; Stärkend; Verdickend; UV-Schutz; Volumengebend; Sonstiges
da: Hårolieeffekt: Anti-skæl; Anti-krus; Farvebeskyttelse; Skadesreparation; Hårvækststøtte; Varmebeskyttelse; Fugtgivende; Nærende; Beroligende hovedbund; Glans; Udglattende; Spidslukker; Styrkende; Fortykkende; UV-beskyttelse; Volumengivende; Andet
ko: 헤어 오일 효과: 비듬 방지; 부스스함 방지; 색상 유지; 손상 복구; 모발 성장 지원; 열 보호; 보습; 영양 공급; 두피 진정; 광택; 매끄럽게; 갈라진 끝 봉합; 강화; 두껍게; UV 차단; 볼륨업; 기타
ru: Эффект масла для волос: Против перхоти; Разглаживающий; Защита цвета; Восстановление повреждений; Поддержка роста волос; Термозащита; Увлажнение; Питание; Успокаивающий кожу головы; Блеск; Разглаживание; Запаивание секущихся кончиков; Укрепление; Утолщение; Защита от УФ-излучения; Объем; Другой
fr: Effet de l’huile capillaire: Antipelliculaire; Anti-frizz; Protection de la couleur; Réparation des dommages; Soutien à la croissance des cheveux; Protection contre la chaleur; Hydratant; Nourrissant; Apaisant pour le cuir chevelu; Brillant; Lissant; Scellement des pointes fourchues; Renforce; Épaississant; Protection contre les UV; Volumisation; Autre
zh-TW: 護髮油效果: 抗頭皮屑; 抗頭髮毛糙; 色彩保護; 損傷修護; 生髮支持; 熱防護; 保濕; 滋養; 頭皮舒緩; 閃耀; 嫩滑; 分岔修護; 強化; 加厚; 紫外線防護; 豐盈; 其他
el: Αποτέλεσμα λαδιού μαλλιών: Κατά της πιτυρίδας; Κατά του φριζαρίσματος; Προστασία χρώματος; Επανόρθωση βλάβης; Υποστήριξη ανάπτυξης μαλλιών; Προστασία από θερμότητα; Για ενυδάτωση; Για θρέψη; Καταπράυνση τριχωτού; Για λάμψη; Για λείανση; Σφράγιση ψαλίδας; Για ενδυνάμωση; Για πάχυνση; Προστασία από την υπεριώδη ακτινοβολία; Για αύξηση του όγκου; Άλλο
pt-BR: Efeito do óleo capilar: Anticaspa; Antifrizz; Proteção de cor; Reparação de danos; Suporte ao crescimento capilar; Proteção térmica; Hidratante; Nutritivo; Calmante para o couro cabeludo; Brilho; Suavização; Selador de pontas duplas; Fortificante; Espessante; Proteção UV; Volumizador; Outro
ro-RO: Indică beneficiile principale sau rezultatele furnizate de uleiul de păr: Anti-mătreață; Anti-electrizare; Protecția culorilor; Reparare daune; Susținere creștere păr; Protecție termică; Menține hidratarea; Hrănire; Calmare scalp; Strălucire; Netezire; Sigilare vârfuri despicate; Întărire; Îndesire; Protecție UV; Volum; Altele
fi: Hiusöljyn vaikutus: Hilseenesto; Pörröilyä estävä; Värisuojaus; Vaurioiden korjaus; Hiusten kasvun tuki; Lämpösuoja; Kosteuttava; Ravitseva; Päänahan rauhoittava; Kiilto; Silottava; Halkopäiden sulkeminen; Vahvistava; Paksuntava; UV-suojaus; Runsauttava; Muu
sk-SK: Účinok vlasového oleja: Proti lupinám; Proti krepovateniu; Ochrana farby; Oprava poškodenia; Podpora rastu vlasov; Ochrana pred teplom; Zvlhčujúci; Výživný; Upokojujúci pokožku hlavy; Lesk; Vyhladenie; Uzatváranie rozštiepených končekov; Posilňovanie; Zahusťovanie; UV ochrana; Zväčšovanie objemu; Iné
zh-CN: 发油效果: 抗头皮屑; 防止头发毛糙; 颜色保护; 损伤修复; 促进生发; 热防护; 补水; 滋补; 舒缓头皮; 光泽; 柔润; 修护分叉; 强化; 加厚; 防紫外线; 丰盈; 其他
sv: Håroljeeffekt: Antimjäll; Anti-friss; Färgskydd; Skadreparation; Stöd för hårväxt; Värmeskydd; Återfuktande; Närande; Lugnande för hårbotten; Glans; Mjukgörande; Försegling av kluvna toppar; Förstärkning; Förtjockning; UV-skydd; Volymgivande; Övrigt
it: Effetto dell'olio per capelli: Anti-forfora; Anti-crespo; Protezione del colore; Riparazione danni; Supporto crescita capelli; Protezione dal calore; Emolliente; Nutriente; Lenitivo per cuoio capelluto; Luminosità; Levigante; Sigillante doppie punte; Rinforzante; Infoltimento; Protezione UV; Volumizzante; Altro